【裁判字號】    90,易,42
【裁判日期】    900510
【裁判案由】    毒品危害防制條例
【裁判全文】
臺灣彰化地方法院刑事判決                              九十年度易字第四二號
    公  訴  人  臺灣彰化地方法院檢察署檢察官
    被      告  甲○○
右列被告因毒品危害防制條例案件，經檢察官提起公訴（八十九年度偵字第七二四二
號）及移送併案審理（九十年度毒偵字第一四０二號） ，本院判決如左：
        主  文
甲○○連續施用第二級毒品，累犯，處有期徒刑壹年。
扣案殘留安非他命之吸食器壹個，沒收銷燬之。
        事  實
一、甲○○前於民國（下同）八十八年五月間曾犯竊盜罪案件，經法院判處有期徒刑
    四月，於八十九年九月十二日執行完畢（另於八十八年間，因犯施用第二級毒品
    罪及持有第一級毒品罪案件，經法院各判處有期徒刑六月及四月，定應執行刑八
    月確定，經通緝後，於八十九年十二月二十日到案入監執行）。於毒品危害防制
    條例制定公布生效後，曾於民國（下同）八十七年九月間初犯施用毒品案件，經
    台灣彰化地方法院檢察署檢察官依據本院八十七年度毒聲字第一０五六號裁定送
    觀察、勒戒後，認無繼續施用毒品之傾向，業於八十七年九月二十一日以八十七
    年度偵字第八０七四號為不起訴處分確定；繼於八十七年九月底起迄八十八年一
    月一日止，再犯施用毒品案件，經台灣彰化地方法院檢察署檢察官依據本院八十
    七年度毒聲字第一八八二號裁定送觀察、勒戒後，認有繼續施用毒品之傾向，聲
    請本院於八十八年一月十五日以八十八年毒聲字第一五七號裁定令入戒治處所施
    以強制戒治，嗣因戒治具有成效，由檢察官聲請本院於八十八年七月九日以八十
    八年度毒聲字第二六八一號裁定停止戒治，所餘戒治期間，付保護管束，於保護
    管束期間屆滿前，因違反規定情節重大，經檢察官聲請本院於八十八年十月十四
    日以八十八年毒聲字第四四二八號裁定撤銷停止戒治在案（其再犯施用第二級毒
    品罪部分，並由台灣彰化地方法院檢察署檢察官以八十八年偵字第五０三號及八
    十八年偵緝字第二七號起訴，本院於八十八年四月二十九日以八十八年度易字第
    五二八號判處有期徒刑六月；另犯持有第一級毒品罪判處有期徒刑四月，定應執
    行刑八月，經台灣高等法院台中分院判決駁回上訴確定在案）。其於五年之內，
    仍不知悔改，復基於概括犯意，自八十九年九月二十六日下午五時許起，至同年
    十二月十九日當日或前三、四日內某時止，在彰化縣和美鎮○○里○○路四一三
    巷四號自宅處等處所，將第二級毒品安非他命置於玻璃吸食器內燒烤使成氣體再
    予以吸食，連續施用施用多次。經警於八十九年九月二十六日午後五時許，在前
    開處所查獲，並當場扣得殘留有第一級毒品安非他命之吸食器一個。再於八十九
    年十二月十九日在彰化縣伸港鄉○○村○○路十八號盤查後，採驗其尿液發覺其
    有續行施用之情事。
二、案經彰化縣警察局彰化分局報請臺灣彰化地方法院檢察署檢察官偵查起訴。
        理  由
一、訊據被告甲○○（以下簡稱被告）矢口否認右揭犯行，辯稱：伊於前案出所後，
    即未再施用毒品云云。惟查：被告於八十九年九月十三日出所後，確有於同月二
    十六日下午五時許在彰化縣和美鎮○○里○○路四一三巷四號自宅房間內，以扣
    案尚殘留有安非他命之玻璃吸食器，施用第二級毒品安非他命之事實，已據其於
    八十九年九月二十六日警訊時供承在卷（見彰化縣警察局和美分局和警刑字第二
    四二七號刑事偵查卷宗第二頁）。且其先後於八十九年九月二十六日及同年十二
    月十九日為警所採取之尿液，經檢驗確均呈現甲基安非他命反應，有卷附彰化縣
    衛生局煙毒尿液檢驗成績書二份可稽（見台灣彰化地方法院檢察署八十九年度偵
    字第七二四二號偵查卷第十四頁；彰化縣警察局和美分局和警刑字第一七二號刑
    事偵查卷宗第五頁）。參之證人即八十九年九月二十六日當場同為警查獲之施慶
    財、倪文彬於警訊時亦供證：被告於前開時、地確有施用第二級毒品安非他命等
    語在卷。又衡之毒品安非他命經進入人體內，於當日或其後三至四日內，尚可經
    由其尿液檢驗得知之藥理及生理實驗法則及參酌被告於八十九年九月二十六日警
    訊時之供述，顯認被告於八十九年九月二十六日當日下午五時許及同年十二月十
    九日當日或前三、四日內某時均有施用第二級毒品之行為事實無訛。又揆之卷附
    被告前科紀錄資料，足認被告已染致施用第二級毒品之習性，徵之社會事實與經
    驗，當無可能於吸用一次後，相距約達三個月之久，始另行起意再施用第二次之
    理，應認其係基於概括犯意，自八十九年九月二十六日為警第一次查獲當日，迄
    同年十二月十九日當日或前三、四日內某時止，連續多次施用第二級毒品安非他
    命，始符事理。又查被告於八十七年九月間初犯施用毒品案件，經台灣彰化地方
    法院檢察署檢察官依據本院八十七年度毒聲字第一０五六號裁定送觀察、勒戒後
    ，認無繼續施用毒品之傾向，業於八十七年九月二十一日以八十七年度偵字第八
    ０七四號為不起訴處分確定；繼於八十七年九月底起迄八十八年一月一日止，再
    犯施用毒品案件，經台灣彰化地方法院檢察署檢察官依據本院八十七年度毒聲字
    第一八八二號裁定送觀察、勒戒後，認有繼續施用毒品之傾向，聲請本院於八十
    八年一月十五日以八十八年毒聲字第一五七號裁定令入戒治處所施以強制戒治，
    嗣因戒治具有成效，由檢察官聲請本院於八十八年七月九日以八十八年度毒聲字
    第二六八一號裁定停止戒治，所餘戒治期間，付保護管束，於保護管束期間屆滿
    前，因違反規定情節重大，經檢察官聲請本院於八十八年十月十四日以八十八年
    毒聲字第四四二八號裁定撤銷停止戒治在案之事實，有不起訴處分書、判決書及
    刑案資料查註紀錄表在卷足憑。綜上所述，本案事證明確，被告犯行足以認定。
二、按安非他命係屬第二級毒品，此稽之毒品危害防制條例第二條第二項第二款之規
    定可明。核被告所為，係犯毒品危害防制條例第十條第二項之施用第二級毒品罪
    。其於施用之際，持有第二級毒品安非他命之行為，應為施用之高度行為吸收，
    不另論罪。被告先後多次施用第二級毒品之行為，時間密接、犯罪構成要件復相
    同，顯係基於概括犯意反覆為之，應依刑法第五十六條連續犯之規定，論以一罪
    ，並加重其刑。公訴人雖僅就被告於八十九年九月二十六日前三日內某日之施用
    第二級毒品安非他命一次之行為事實起訴，惟未據公訴人於起訴書敘及，如前開
    事實欄所載之其餘施用第二級毒品犯行，因與已起訴部分之犯罪事實，具有連續
    犯之關係，屬裁判上一罪，為同一案件，依刑事訴訟法第二百六十七條之規定，
    應為起訴效力所及，本院自得併予審判。查被告前於於八十八年五月間曾犯竊盜
    罪案件，經法院判處有期徒刑四月，於八十九年九月十二日執行完畢之事實，有
    本院被告全國前案紀錄表、台灣彰化地方法院檢察署刑案資料查註紀錄表一份附
    卷足按，其於有期徒刑執行完畢後，五年以內再犯有期徒刑以上之本罪，為累犯
    ，所犯之本刑，應依刑法第四十七條之規定遞加重之。按施用毒品，除戕害自身
    之健康、生命外，並已衍生危害家庭之不良後果，且損及社會、國家之整體利益
 。被告前於毒品危害防制條例制定公布生效後，曾初犯施用毒品案件，經觀察、
    勒戒後，已無繼續施用之傾向，經不起訴處分確定後，復再犯施用毒品案件，經
    令入戒治處所施以強制戒治，亦具成效出所，尚不能深切體悟，自愛自重，猶不
    顧施用毒品對其個人、家庭及社會、國家所造成之危害與負累，而更犯之，難認
    其罪責係屬輕微，自應受相當之刑罰制裁，始符社會正義。再斟酌被告既無從僅
    藉由觀察、勒戒及強制戒治處分，根除其犯罪之潛在危險，自應佐以相當之有期
    徒刑，以強化其違法意識，庶幾克其功效。揆之被告曾有施用毒品罪前科，又係
    累犯，且於一犯實施觀察、勒戒，並二犯實施強制戒治略具成效出所後，不旋踵
    即連番累次無視行為之危害性而更犯之等情節，參酌施用第二級毒品罪，其法定
    本刑係三年以下有期徒刑，其所犯之罪，顯不適宜量處一年未滿之有期徒刑，否
    則，無異以兒戲相待，實難促使被告醒悟行為之可責性。爰審酌被告之素行、犯
    罪之動機、情節、所生危害及其他犯罪情節，並犯後之態度等一切情狀，量處如
    主文所示之刑，並定其應執行刑。切望被告往後能深體生命之意義、價值與責任
    ，善自珍惜，惕勵自新，痛下決心革除惡習，斷絕損友，專心戮力於工作及家庭
    ，勿抱持僥倖行險及自暴自棄之心理，繼續頹廢墮落，而愧負國家政府助成戒斷
    毒癮之旨意與期待，與父母自幼撫育長成之苦心與殷望，並見羞鄉里。至扣案如
    事實欄所示之殘留安非他命之吸食器一支，係被告用以施用第二級毒品所用之器
    具，已據被告本人及證人施慶財、倪文彬供承在卷，因事實上無從與附著其上之
    安非他命完全析離，自應分別併認係屬第二級毒品，不問何人所有，均依毒品危
    害防制條例第十八條第一項前段，諭知沒收銷燬之。
據上論斷，應依刑事訴訟法第二百九十九條第一項前段，毒品危害防制條例第十條第
二項、第十八條第一項前段，刑法第十一條前段、第五十六條、第四十七條，判決如
主文。
中      華      民      國    九十      年      五      月      十      日
                                臺灣彰化地方法院刑事第一庭
                                      法      官   蔡  紹  良
右正本證明與原本無異。
如不服本判決，應於判決送達後十日內，向本院提出上訴狀（須附繕本）。
                                      法院書記官   王  惠  嬌
中      華      民      國    九十      年      五      月     十七     日
附錄：
毒品危害防制條例第十條：
施用第一級毒品者，處六月以上五年以下有期徒刑。
施用第二級毒品者，處三年以下有期徒刑。


司法院資訊處製作；財團法人民間司法改革基金會備份。
